【裁判字號】    98,易,3244
【裁判日期】    981230
【裁判案由】    毒品危害防制條例
【裁判全文】
臺灣臺北地方法院刑事判決              98年度易字第3244號
公  訴  人  臺灣臺北地方法院檢察署檢察官
被      告  甲○○
上列被告因毒品危害防制條例案件，經檢察官提起公訴（98年度
毒偵字第1752號），本院判決如下：
    主  文
甲○○施用第二級毒品，累犯，處有期徒刑肆月，如易科罰金，
以新臺幣壹仟元折算壹日。扣案之第二級毒品甲基安非他命貳包
（合計淨重零點陸柒玖柒公克），沒收銷燬之。
    事  實
一、甲○○曾於民國93年間因犯過失致死罪，經臺灣高等法院於
    95年4月6日以94年度交上易字第208號判處有期徒刑6月確定
    並於95年11月1日易科罰金執行完畢。其於94年間另犯偽造
    有價證券罪，經本院以95年度易字第1491號判處有期徒刑4
    月，嗣經提起上訴，臺灣高等法院於96年5月2日以96年度上
    易字第170號駁回上訴確定。適逢中華民國九十六年罪犯減
    刑條例公布施行，其前開所犯各罪，分別經減為有期徒刑3
    月、2月，並合併定應執行有期徒刑5月，前開科刑視為於96
    年7月16日執行完畢。其於94年間復因違反毒品危害防制條
    例案件，經臺灣基隆地方法院以94年度毒聲字第20號裁定送
    觀察勒戒後，認其無繼續施用毒品傾向，於94年11月11日執
    行完畢釋放，由臺灣基隆地方法院檢察署檢察官於94年10月
    12日以94年度毒偵字第100號為不起訴處分確定。於前開觀
    察勒戒執行完畢釋放後5年內之98年2月間，又因違反毒品危
    害防制條例案件，經本院於98年4月20日以98年度簡字第114
    9號判處有徒刑4月確定，於98年9月14日易科罰金執行完畢
    （此部分不構成累犯）。竟仍不知悔改，復基於施用第二級
    毒品甲基安非他命之犯意，於98年5月18日某時，在其位於
    臺北市○○區○○路228號2樓住處，以將毒品放在錫箔紙上
    用火燒烤成煙後吸食氣體之方式，施用第二級毒品甲基安非
    他命1次。嗣於98年5月18日21時30分許，在臺北縣中和市○
    ○路○段66弄8弄前為警盤檢查獲，並扣得其所有之第二級毒
    品甲基安非他命2包（合計驗餘淨重0.6797公克）。
二、案經臺北縣政府警察局土城分局報告臺灣臺北地方法院檢察
    署檢察官偵查起訴。
    理  由
一、上揭犯罪事實，業據被告甲○○於本院審理時坦承不諱，且
    被告於上揭時、地，為警查獲後，經警採集其尿液送驗結果
    ，呈甲基安非他命類陽性反應，亦有臺灣檢驗科技股份有限
    公司於98年6月4日出具之濫用藥物檢驗報告（參毒偵字第17
    52號卷第5頁）在卷可稽。又被告於前開期日為警查獲時，
    遭扣得其所有之毒品2包，此有自願受搜索同意書、搜索扣
    押筆錄、扣押物品目錄表在卷可參（參毒偵字第3762號卷第
    19-24頁）。該扣案之毒品經送請交通部民用航空局航空醫
    務中心鑑定結果確屬第二級毒品甲基安非他命，復有該中心
    於98年6月1日所出具之航藥監字第0982648號毒品鑑定書在
    卷可考（參毒偵字第1752號卷第4頁）。足認被告於本院審
    理中所為之任意性自白，應與事實相符，而可採信。從而，
    本件被告施用第二級毒品甲基安非他命之犯行，事證明確，
    洵堪認定。被告前於94年間因違反毒品危害防制條例案件，
    經臺灣基隆地方法院以94年度毒聲字第20號裁定送觀察勒戒
    後，認其無繼續施用毒品傾向，於94年11月11日執行完畢釋
    放，由臺灣基隆地方法院檢察署檢察官於94年10月12日以94
    年度毒偵字第100號為不起訴處分確定。此有臺灣高等法院
    被告前案紀錄表在卷可稽。其於觀察勒戒執行完畢出監後5
    年內再犯本件施用第二級毒品罪，自應依法論科。
二、按甲基安非他命屬毒品危害防制條例第2條第2項第2款所規
    定之第二級毒品。是核被告所為，係犯毒品危害防制條例第
    10條第2項之施用第二級毒品罪。其施用第二級毒品甲基安
    非他命時持有第二級毒品甲基安非他命之低度行為，為其施
    用之高度行為所吸收，不另論罪。爰審酌被告已經觀察勒戒
    處分，仍再犯施用毒品罪，其素行不佳，惟施用毒品係屬自
    戕行為，且被告於犯後復已坦承部分犯行等一切情狀，量處
    如主文所示之刑，並諭知易科罰金之折算標準。扣案之第二
    級毒品甲基安非他命2包，原合計淨重0.68公克，除取樣0.0
    003公克，於鑑定時已用磬，失其違禁物之性質，不另為沒
    收之諭知外，驗餘淨重0.6797公克，併依毒品危害防制條例
    第18條第1項前段，宣告沒收銷燬之。至於被告用以犯本案
    施用毒品所用之錫箔紙並未扣案，而亦無證據足證該物係屬
    被告所有，且尚存在，爰不另為沒收之諭知，附此敘明。
據上論斷，應依刑事訴訟法第284條之1第1項、第299條第1項前
段，毒品危害防制條例第10條第2項、第18條第1項前段，刑法第
11條前段、第41條第1項前段，判決如主文。
本案經檢察官蔡彥守到庭執行職務
中    華    民    國    98    年    12    月    30    日
                  刑事第四庭   法  官   李桂英
上正本證明與原本無異。
如不服本判決，應於判決送達後10日內（應抄附繕本）向本院提
出上訴狀（上訴書狀應敘述具體理由。上訴書狀未敘述上訴理由
者，應於上訴期間屆滿後20日內補提理由書於原審法院。）。
                               書記官   嚴君珮
中    華    民    國    98    年    12    月    30    日
附錄本案論罪科刑法條全文:
毒品危害防制條例第10條
施用第一級毒品者，處 6 月以上 5 年以下有期徒刑。
施用第二級毒品者，處 3 年以下有期徒刑。

司法院資訊處製作；財團法人民間司法改革基金會備份。
